# 流动负债高于资产总额很多，为什么得出强调事项报告？

提问人：觅仙君 时间：2016-05-05 17:32:50
流动负债高于资产总额很多，为什么得出强调事项报告？ 实收资本 4000 万，未分配利润-3900万，

回答人：chenyiwei
可能是表明持续经营假设适用但存在重大不确定性，审计师认为需提示报表使用者关注附注中的相关披露内容。请参考《中国注册会计师审计准则第 1324 号——持续经营》及其应用指南中的相关内容。